【裁判字號】    98,交易,493
【裁判日期】    980818
【裁判案由】    公共危險
【裁判全文】
臺灣臺中地方法院刑事判決             98年度交易字第493號
公  訴  人  臺灣臺中地方法院檢察署檢察官
被      告  甲○○
上列被告因公共危險案件，經檢察官聲請簡易判決處刑 (98年度
撤緩偵字第242號)，本院受理後 (本院98年度中交簡字第1469號
)，認不宜逕以簡易判決處刑，改適用通常程序審理，判決如下
：
    主  文
本件公訴不受理。
    理  由
一、公訴意旨略以：被告甲○○自民國97年5月31日晚間7時許起
    至同日晚間10時許止，在臺中縣大里市之某餐廳內，飲用威
    士忌酒後，已達不能安全駕駛動力交通工具之程度，仍於同
    日晚間11時48分許，騎乘車牌號碼JRH－005號重機車自上址
    離開。嗣於同日晚間11時59分許，甲○○騎乘上開重機車行
    經臺中市○區○○路、建國路口時，因行跡可疑而為警攔查
    ，發現其酒氣甚濃，當場對其進行呼氣酒精濃度測試，測得
    其吐氣所含酒精成分高達每公升高0.79毫克，始查悉上情等
    語。
二、按案件有起訴之程序違背規定之情形者，應諭知不受理之判
    決，並得不經言詞辯論為之，刑事訴訟法第303條第1款、第
    307條分別定有明文。次按被告於緩起訴期間內，有法定列
    舉之撤銷原緩起訴處分之情形者，檢察官須先撤銷原緩起訴
    處分，始得繼續偵查或起訴，此觀同法第253條之3第1項規
    定自明(最高法院94年臺非字第215號判例意旨反面解釋參照
    )；又被告於緩起訴期間內，違背第253條之2第1項各款之應
    遵守或履行事項者，檢察官得依職權或依告訴人之聲請撤銷
    原處分，繼續偵查或起訴；被告接受撤銷緩起訴處分書後，
    得於7日內以書狀敘述不服之理由，經原檢察官向直接上級
    法院檢察署檢察長或檢察總長聲請再議，刑事訴訟法第253
    條之3第1項第3款、第256條之1第1項亦定有明文。是以，檢
    察官撤銷緩起訴處分後，撤銷緩起訴處分書仍應送達被告，
    俾便被告就檢察官撤銷緩起訴處分得以聲明不服，如若檢察
    官撤銷緩起訴處分書未依法送達被告，再議期間無從起算，
    則該撤銷緩起訴之效力顯未確定甚明。因此，檢察官未合法
    送達撤銷緩起訴處分書正本於被告，隨即對於同一案件起訴
    ，其起訴之程序自屬違背刑事訴訟法第255條第2項前段、第
    256條之1第1項之規定，應諭知不受理之判決。
三、經查：本件被告甲○○因犯不能安全駕駛動力交通工具罪案
    件，前經臺灣臺中地方法院檢察署檢察官於97年6月2日以97
    年度速偵字第2540號為緩起訴處分，緩起訴期間1年，被告
    應於收受該署檢察官執行緩起訴處分命令通知書後1個月內
    向財團法人護理人員愛滋病防治基金會支付新臺幣 (下同)5
    萬元，該案經檢察官依職權送再議後，並經臺灣高等法院臺
    中分院檢察署於97年6月18日以97年度上職議字第3485號駁
    回再議確定，嗣因被告未依緩起訴處分命令履行向財團法人
    護理人員愛滋病防治基金會支付5萬元，檢察官乃依刑事訴
    訟法第253條之3第1項第3款之規定，於98年6月8日以98年度
    撤緩字第279號撤銷緩起訴處分，並就被告前揭犯行聲請本
    院逕為簡易判決處刑等情，固有該緩起訴處分書、駁回再議
    處分書、撤銷緩起訴處分書各1份附卷可稽。惟被告因前揭
    公共危險案件，於97年6月1日經檢察官訊問後，業經檢察官
    命限制住居在臺中縣大里市○里街63號，此有臺灣臺中地方
    法院檢察署限制住居具結書1紙附卷可參(見該署97年度速偵
    字第2540號卷第7頁)，而該撤銷緩起訴處分書上僅記載被告
    戶籍地址臺中縣大里市○○路11號，經向被告之戶籍地址送
    達，因未獲會晤本人亦無受領文書之同居人或受僱人，而於
    98年6月22日寄存在臺中縣警察局霧峰分局大里分駐所外，
    並未向被告上開限制住所地址送達，此觀之卷附上開撤銷緩
    起訴處分書之送達證書、臺灣臺中地方法院檢察署紀錄科純
    股送達文書清單 (依該清單所載，送達被告之撤銷緩起訴處
    分書件數僅有1件)即明。是上開撤銷緩起訴處分之送達顯非
    適法，致被告無從對上開撤銷緩起訴處分依法為甘服或不服
    之意思表示，其再議期間亦無從起算，上開撤銷緩起訴處分
    自仍處於尚未確定之狀態。本件公訴人於上開撤銷緩起訴處
    分未確定前對被告首開犯行聲請簡易判決處刑，核與刑事訴
    訟法第255條第2項前段、第256條之1第1項規定之程序不合
    ；又緩起訴案件之起訴需已撤銷緩起訴處分確定為必備要件
    ，該案件如尚未經撤銷確定，得否起訴仍屬未定，自非可由
    法院命補正事項，是本院亦無命檢察官補正之必要。從而，
    依照上開說明，本件起訴之程序，顯有違背規定，爰不經言
    詞辯論，逕為諭知不受理之判決。
四、據上論斷，應依刑事訴訟法第452條、第303條第1款、第307
    條，判決如主文。
中    華    民    國    98    年    8     月    18    日
                  刑事第十六庭    法  官  簡芳潔
以上正本證明與原本無異。
如不服本判決應於收受送達後10日內向本院提出上訴書狀，並應
敘述具體理由；其未敘述上訴理由者，應於上訴期間屆滿後20日
內向本院補提理由書（均須按他造當事人之人數附繕本）「切勿
逕送上級法院」。
                                  書記官  呂苗澂
中    華    民    國    98    年    8     月    18    日


司法院資訊處製作；財團法人民間司法改革基金會備份。
